# 资产负债表日已增资当尚未完成验资和工商变更的会计处理

提问人：腊十九 时间：2015-04-27 14:31:22
A公司投资B公司长期股权投资，B公司在资产负债表日前申请增资增资，资金实际到位，A公司实际增加出资XXX元。但因为时间匆忙，B公司未能在资产负债表日前完成验资报告和工商变更登记。那么，A公司年度审计报告中可以增加长股投账面价值吗？还是应该在其他应收款中列示直到B公司完成所有增资程序？急求，跪谢！

回答人：chenyiwei
如果已经实际缴纳出资，只是注册登记方面的法律手续尚未办理完毕（注意：不涉及行政许可和审批），且全体股东对该出资行为的完成无异议的，则完成验资和工商登记不是确认长期股权投资的必要条件，可以在期末列示于长期股权投资中，附注中补充披露相关法律手续办理的进展情况。

提问人：心海拂清风 时间：2015-04-28 00:43:42
现在实缴制的情况下允许挂其他应收款或者其他应付款吗?谢谢！

回答人：chenyiwei
认缴制下，尚未实际缴纳的认缴出资不应挂其他应收或其他应付。

提问人：shiyunhao2 时间：2017-12-23 14:46:55
陈老师，如果截止资产负债表日更商已经变更，但是并未派去人执行决策权，经营管理权；出资款也并未实际到位；那么这种情况可以认定为控制吗，在资产负债表日进行合并报表？因为工商变更感觉从形式上已经算作控制了。

回答人：chenyiwei
从你说的情况看只有法律形式而没有实质，这种情况下不合并的可能性更大。

提问人：woaiyi2018 时间：2018-01-04 12:01:06
陈老师，借楼问一下，如果没有全额收到投资款，工商也没有变更，已经进账的投资款如何做账务处理呢，已经签署了增资协议和股东会决议。

回答人：chenyiwei
各方股东如果确认已部分收到的投资款作为权益出资的效力，则按照约定当地出资价格将该出资款划分为股本和资本公积两部分，分别计入对应的科目。